【裁判字號】    97,消債更,600
【裁判日期】    980826
【裁判案由】    更生事件
【裁判全文】
臺灣士林地方法院民事裁定           97年度消債更字第600號
聲  請  人
即  債務人  甲○○○○○○
代  理  人  唐迪華律師
上列當事人聲請更生事件，本院裁定如下：
    主  文
債務人甲○○○○○○自中華民國九十八年八月二十六日下午五
時起開始更生程序。
命司法事務官進行本件更生程序。
    理  由
一、按債務人不能清償債務或有不能清償之虞，且無擔保或無優
    先權之債務總額未逾新臺幣（下同）1,200 萬元者，於法院
    裁定開始清算程序或宣告破產前，得向法院聲請更生，觀諸
    消費者債務清理條例第3 條、第42條第1 項規定自明。次按
    ，法院開始更生程序之裁定，應載明其年、月、日、時，並
    即時發生效力。法院開始更生或清算程序後，得命司法事務
    官進行更生或清算程序，必要時得選任律師、會計師或其他
    適當之自然人或法人一人為監督人或管理人，復為同條例第
    45 條 第1 項、第16條所明定。
二、聲請意旨略以：伊有不能清償債務之情事，前曾於民國97年
    間以書面向最大債權金融機構即國泰世華商業銀行（下稱國
    泰世華）請求共同協商債務清償方案，因雙方無法取得合意
    ，伊無法負擔任何還款條件，致協商不成立。且伊於95年底
    失業後，現於果汁店工作，每月薪資約2 萬元，尚有一子須
    扶養，再加上其他每月生活之必要支出，是伊不能清償其債
    務。又債務人無擔保或無優先權之債務總額未逾1,200 萬元
    ，復未經法院裁定開始清算程序或宣告破產，爰向本院聲請
    更生等語。
三、經查，債務人所主張之上開事實，業據提出前置協商補件通
    知函影本 (見本院卷第35頁）、國泰世華陳述意見狀（見本
    院卷第114 至117 頁）、債務人全戶戶籍謄本正本（見本院
    卷第24頁）、財團法人金融聯合徵信中心當事人綜合信用報
    告－債務清理條例前置協商專用債權人清冊（見本院卷第10
    至13頁）、財政部臺北市國稅局95、96、97年度綜合所得稅
    各類所得資料清單正本（見本院卷第7及8頁、第178 頁）、
    全國財產稅總歸戶財產查詢清單（見本院卷第9 頁）等為證
    ，核閱屬實，堪認為真正。佐諸卷附債務人之收入切結書（
    見本院卷第175 頁）、債務人之子學生證影本（見本院卷第
    140 頁）、債務人之子申請就學貸款單據影本（見本院卷第
    188 頁）在卷可稽，是以債務人主張有不能清償之情事，堪
    認為真實。此外，復查無債務人有消費者債務清理條例第6
    條第3 項、第8 條或第46條各款所定駁回更生聲請之事由存
    在，則債務人聲請更生，應屬有據。
四、爰裁定如主文。
中    華    民    國    98    年    8     月    26    日
                  民事第二庭  法      官  張國勳
上為正本係照原本作成。
本件不得抗告。
中    華    民    國    98    年    8     月    26    日
                              書  記  官  周嫣蘋


司法院資訊處製作；財團法人民間司法改革基金會備份。
